# 请教陈版关于退货的问题

提问人：墨墨 1990 时间：2016-02-20 14:46:08
某公司已销售的商品发生退货，现已收到退回的货物，但由于和对方没有谈妥，导致无法开具红字发票，实际这批货物已经退回将近1 年了，那年末这批退回的货物应当如何处理合适，是否应当先直接冲减收入、成本

回答人：chenyiwei
应当在当初收到退回的货物时，先冲减原确认的不含税收入和成本，以及含税的应收款项，将相当于原销项税额的部分计入当期损失处理。后续如果与对方谈妥，开具红字发票冲销销项税额的，则按冲销的销项税额冲回当初确认的损失（调整开具红票当期的损益）。